福建金門地方法院民事判決　　　　　　　99年度親字第4號
原　　　告　常少蓉
被　　　告　常法偉
訴訟代理人　常少卿
上列當事人間確認親子關係不存在事件，本院於民國99年11月25
日言詞辯論終結，判決如下：
    主  文
確認原告常少蓉與被告間親子關係不存在。
訴訟費用新臺幣仟元應由原告負擔。
    理  由
一、按「確認法律關係之訴，非原告有即受確認判決之法律上利
    益者，不得提起之，民事訴訟法247 條第1 項。又此所謂「
    即受確認判決之法律上利益」者，係指法律關係之存否不明
    確，原告主觀上認其在法律上之地位有不安之狀態在，而且
    此種不安之狀態，能以確認判決將之除去之者。若縱經法院
    判決確認，亦不能除去其不安之狀態者，即難認有即受確認
    判決之法律上利益。本件原告主張其與被告間之親子關係不
    存在，雖被告就此固不爭執，惟原告戶籍上載明生父為被告
    ，則原告與被告間於私法上之身分關係尚非明確，致其等在
    私法上之地位有不安之狀態或受侵害之危險，原告依法提起
    本件確認訴訟，應認為有即受確認判決之法律上利益，合先
    敘明。
二、原告起訴之主張：原告之生母於民國54年8月10日在金門衛
    生所生下原告，因家貧故送給被告扶養，並登記為三女，爰
    依據民事訴訟法第589條之1，依據原告與親生父親前往做Ｄ
    ＮＡ鑑定，結果確認原告之生父為許甲候為此聲明請求：如
    主文所示。
三、被告之訴訟代理人方面：對於原告之陳述及鑑定報告均無意
    見，並聲明同意原告之請求。
四、得心證之理由：經查，原告主張其與被告無任何血緣關係乙
    節，業據原告提出戶籍謄本、博微生物科技股份有限公司出
    具之ＤＮＡ親緣全關係諮詢報告單1份為憑可稽，並為被告
    所不爭執，雖依民事訴訟法第594條之規定，並無認諾或自
    認、不爭執之適用，然依卷附前述ＤＮＡ親緣關係諮詢報告
    單之內容所載「許甲候與常少蓉於99年9月29 日接受ＤＮＡ
    血緣關係鑑定，檢體之相對應之各ＤＮＡ型別均無矛盾，存
    在一親等直系親緣關係之機率為99.9%以上」等語，可知許
    甲候如為原告之生父，原告與被告自非父女關係至明，故原
    告主張之事實，應與真實相符，堪值採信。從而，原告訴請
    確認兩造間本於自然血緣連絡之親子關係不存在一節，為有
    理由，應予准許。
五、綜上所述，原告訴請確認兩造間之親子關係不存在之規定，
    為有理由，應予准許。
六、裁判費負擔之依據：依民事訴訟法第80條。
中    華    民    國    100    年    1    月    14    日
                  家 事 法 庭 法  官  張珈禎
以上正本係照原本作成。
如對本判決上訴，須於判決送達後20日之不變期間內，向本院提
出上訴狀。如委任律師提起上訴者，應一併繳納上訴審裁判費。
中    華    民    國   100    年    1     月    17    日
                              書記官  許永溪